# 控股股东、实际控制人及其关联方资金占用情况

提问人：雪落星空 时间：2019-03-27 14:02:16
①” 其他关联资金往来-往来性质” 如何界定非经营性往来与经营性往来？
② 签订借款合同的上市公司其他应收款-子公司借款，是否属于经营性往来？
③ 非经营性资金占用 “占用性质” 如何填写？

回答人：chenyiwei
根据填表说明（以上交所规定的格式为例）：
填表说明：（摘自《上海证券交易所上市公司 2011 年年度报告工作备忘录第三号：
上市公司非经营性资金占用及其他关联资金往来的专项说明》）
1 、上市公司 201X 年期初存在非经营性资金占用和资金往来的（201X 年期初相关会计科目存在借方余额），以及 201X 年度新出现非经营性资金占用和资金往来情形的（201X年度相关会计科目存在借方发生额），应当填写 “汇总表”。
2 、“现大股东及其附属企业”包括以下几种情形：
（ 1 ）实际控制人；
（ 2 ）控股股东；
（ 3 ）控股股东、实际控制人的附属企业。
3 、“前大股东及其附属企业”包括以下几种情形：
（ 1 ）公司前实际控制人；
（ 2 ）公司前控股股东；
（ 3 ）公司前控股股东、前实际控制人的附属企业。
4 、“大股东及其附属企业” 包括 “现大股东及其附属企业” 和 “前大股东及其附属企业”。
5 、“上市公司的子公司及其附属企业” 包括以下几种情形：
（ 1 ）子公司及其控制的法人；
（ 2 ）上市公司的其他附属企业。
6 、“关联自然人” 包括《股票上市规则》第 10.1.5 条、第 10.1.6 以及《上海证券交易所上市公司关联交易实施指引》第二章认定的关联自然人。若关联自然人同时是上市公司控股股东或实际控制人的，相关资金占用情况应当在 “大股东及其附属企业” 占用资金中反映。
7 、“其他关联方及其附属企业”包括《股票上市规则》第 10.1.3条、第 10.1.6 以及《上海证券交易所上市公司关联交易实施指引》第二章认定的关联法人，包括但不限于：
（ 1 ）根据与上市公司或者其关联人签署的协议或者作出的安排，在协议或者安排生效后，或在未来十二个月内，将具有《股票上市规则》第 10.1.3 条规定的情形之一的；
（ 2 ）过去十二个月内，曾经具有《股票上市规则》第 10.1.3 条规定的情形之一的（不含公司原控股股东、原实际控制人及其附属企业）；
（ 3 ）持有上市公司 5%以上股份的法人或其他组织（不含控股股东）；
（ 4 ）联营企业或合营企业及其控制的法人；
（ 5 ）根据实质重于形式原则认定的其他与上市公司有特殊关系，可能导致上市公司利益对其倾斜的法人或其他组织，包括持有对上市公司具有重要影响的控股子公司 10% 以上股份的法人或其他组织等。
8 、会计科目包括但不限于：（ 1 ）应收账款；（ 2 ）其他应收款；（ 3 ）预付款项；（ 4 ）应收票据；（ 5 ）其他反映占用实质的会计科目等。在其他会计科目，如应付账款、其他应付款等科目借方核算占用资金或其他资金往来的，其借方金额应当在表格中按正数填列，并在“上市公司核算的会计科目” 一栏中填列为 “其他会计科目”。
9 、其他资金往来中，“大股东及其附属企业” 只需要填写其与上市公司之间的经营性资金往来；“上市公司的子公司及其附属企业”、“关联自然人” 和 “其它关联方及其附属企业”只需要填写其与上市公司之间非经营性资金往来。上市公司先向有关关联人借入资金，其后向该债权人归还资金的，不需要在汇总表中反映。
10 、在上述表格中，除 “上市公司的子公司及其附属企业”一项外，其他项目中的 “上市公司”应包括上市公司以及上市公司控制的企业。